【裁判字號】    89,重訴,121
【裁判日期】    890308
【裁判案由】    清償債務
【裁判全文】
臺灣臺北地方法院民事判決  八十九年度重訴字第一二一號
    原      告  台北銀行股份有限公司
    法定代理人  己○○
    訴訟代理人  丁○○
                丙○○
    被      告  易欣技術工程股份有限公司
    兼      右                .
    法定代理人  甲○○  住台北縣汐止市○○○路二巷三十九號十二樓
    被      告  庚○○  住台北市大安區○○○路○段九十七巷十六號
                戊○○  住台北市大安區○○○路○段一０三巷四十九號二樓
    右四人共同
    訴訟代理人  乙○○  住臺北.
右當事人間請求清償債務事件，本院判決如左：
        主      文
被告應連帶給付原告美金貳拾捌萬陸仟貳佰元及新臺幣壹仟萬元，以及如附表所示之
利息、違約金。
訴訟費用由被告連帶負擔。
本判決於原告以新台幣陸佰貳拾柒萬柒仟元或等值之臺北市政府建設公債八十六年度
債票供擔保後，得假執行。
        事      實
甲、原告方面：
    一、聲明：除假執行擔保金額外，如主文所示。
    二、陳述：
        （一）被告易欣技術工程股份有限公司（下稱易欣公司），於民國八十八年
              一月六日與原告簽訂額度為美金一百萬元「進口融資及委任承兌契約
              」約定被告易欣公司自八十八年一月六日起至八十八年五月三十日止
              ，得分別檢具開發信用狀申請書及有關文件向原告申請循環開發信用
              狀，並以開發遠期信用狀申請書為原告申請墊款憑證，被告易欣公司
              並承認每筆國外銀行押匯扣（墊）款金額與存入保證金餘額之差額為
              原告墊款金額，依本契約循環開發之每筆信用狀，其清償期限最長不
              超過國外銀行付款日或押匯日起一百八十天，並以每筆遠期信用狀項
              下匯票到期日或原告通知之到期日為每筆借款之清償日，以國外銀行
              付款日或押匯日或原告墊款日為起息日，利息依起息日原告所訂之外
              幣貸款利率減碼週年利率百分之０‧五固定計息。借款本息如有一部
              遲延，其全部債務均視為到期，並自遲延日起，改按當時原告訂定之
              外幣貸款利率與中央銀行短期融通利率孰高計算遲延利息，但不得低
              於原貸款（如本貸款曾經改貨幣別者以改貸後之貸款為準）利息加年
              息百分之一，並繳納違約金。本息遲延違約金，逾期清償在六個月以
              內者，按上開利率百分之十，超過六個月者，按上開利率百分之二十
              計付違約金。嗣後被告易欣公司依上開契約向原告申請開發國外遠期
              信用狀，經原告墊款美金二十八萬六千二百元，以償付國外扣款，起
              息日（即押匯日或墊款日）為八十八年六月四日，到期日為八十八年
              十二月一日。
        （二）被告易欣公司於民國八十八年六月二十九日向原告借款新臺幣（下同
              ）一千萬元，並約定於八十八年十一月三十日到期償還，利息依原告
              所訂基本放款利率加碼週年利率百分之０‧二五計算（訂約當時為週
              年利率百分之八‧三二）自借款日起，按月計付，嗣後原告調整上開
              基本放款利率時，應自調整之日起，按新利率加原加碼計息，本遲延
              履行時，除仍按上開約定利率計息外，逾期清償在六個月以內者，按
              上開利率百分之十，超過六個月者，按上開利率百分之二十計付違約
              金。借款人如有任何一宗債務不依約付息時，若經原告定合理期間催
              告仍不履行，即喪失期限利益，其全部債務視為到期，經被告立具借
              據及約定書各乙紙交與原告收執。詎被告易欣公司自八十八年七月三
              十日起，即未依約繳付利息，經原告定合理期間催告後亦未履行，依
              約定書第六條第六款之約定，被告易欣公司所欠債務當已全部視為到
              期。
        （三）被告易欣公司於八十八年六月二十八日邀同其餘被告為連帶保證人，
              簽立保證書，保證被告易欣公司對原告當時已負及將來連續發生之票
              據、借款、墊款、保證及其他有關債務，以三千九百六十萬元限額，
              與被告易欣公司連帶負全部清償之責任。詎屆清償期後，屢向被告催
              討，均置之不理，本利迄未清償，為此本於消費借貸及連帶保證之法
              律關係，提起本件訴訟。
三、證據：提出進口融資及委任承兌契約、開發信用狀申請書、原告墊款傳票、借據
          及約定書、催告函、保證書等件影本各乙份為證。
乙、被告方面：
    一、聲明：駁回原告之訴。
    二、陳述：對原告之請求無意見，但目前無法清償。
        理      由
一、本件原告主張之事實，已據其提出進口融資及委任承兌契約、開發信用狀申請書
    、原告墊款傳票、借據及約定書、催告函、保證書等件影本各乙份為證，核屬相
    符，自堪信為真實。
二、原告依消費借貸及連帶保證契約請求被告連帶給付原告美金貳拾捌萬陸仟貳佰元
    及新臺幣壹仟萬元，以及如附表所示之利息、違約金為有理由，應予准許。
丙、假執行之宣告：
    原告陳明願供擔保，請求宣告假執行，核無不合，茲酌定相當之擔保金額，予以
    准許。
丁、結論：
    本件原告之訴為有理由，依民事訴訟法第八十五條第二項、第三百九十條第二項
    ，判決如主文。
中      華      民      國    八十九    年      三      月      八      日
                                            民事第二庭法      官  吳光釗
右為正本係照原本作成
如對本判決上訴，須於判決送達後廿日內向本院提出上訴狀
中      華      民      國    八十九    年      三      月      八      日
~B法院書記官  林春城


司法院資訊處製作；財團法人民間司法改革基金會備份。
